臺灣嘉義地方法院民事裁定
109年度亡字第19號
聲  請  人  臺灣嘉義地方檢察署檢察官李志明



上列聲請人聲請宣告馬永連、何仁知、陳煥枝、張話山死亡事件
，本院裁定如下：    
    主      文
一、宣告馬永連（男，民國00年0月00日生，國民身分證統一編
    號：Z000000000號，原住嘉義縣○○鄉○○村00鄰○○○000號）於
    民國102年12月16日下午12時死亡。
二、宣告何仁知（男，民國前0年00月0日生，國民身分證統一編
    號：Z000000000號，原住嘉義縣○○鄉○○村0鄰○○○00號）於民
    國103年2月21日下午12時死亡。
三、宣告陳煥枝（女，民國前0年0月00日生，國民身分證統一編
    號：Z000000000號，原住嘉義縣○○鄉○○村00鄰○○000巷00號
    ）於民國103年2月25日下午12時死亡。
四、宣告張話山（男，民國00年00月00日生，國民身分證統一編
    號：Z000000000號，原住嘉義縣○○鄉○○村0鄰○○0號）於民國
    84年2月12日下午12時死亡。
五、聲請程序費用由馬永連、何仁知、陳煥枝、張話山之遺產負
    擔。   
    事實及理由
一、聲請人聲請意旨略以：失蹤人馬永連、何仁知、陳煥枝、張
    話山分別於民國99年12月17日、100年2月22日、100年2月26
    日、77年2月13日因行方不明列為失蹤人口，失蹤人馬永連
    、何仁知、陳煥枝失蹤時均已逾80歲、迄今已逾3年，失蹤
    人張話山失蹤迄今已逾7年，前經聲請人聲請公示催告獲准
    ，該裁定已於110年1月11日刊登民時新聞第7版，現申報期
    間屆滿，未據失蹤人陳報其生存，或知其生死者陳報其所知
    ，為此聲請死亡宣告等語。
二、失蹤人失蹤滿7年後，法院得因利害關係人或檢察官之聲請
    ，為死亡之宣告。失蹤人為80歲以上者，得於失蹤滿3年後
    ，為死亡之宣告。又受死亡宣告者，以判決內所確定死亡之
    時，推定其為死亡；前項死亡之時，應為前條各項所定期間
    最後日終止之時。民法第8條第1、2項、第9條第1項、第2項
    前段定有明文。
三、聲請人主張之事實，業據提出嘉義○○○○○○○○戶籍資料、親屬
    、鄰里長或鄰居訪查紀錄表暨照片、中外旅客個人歷次入出
    境資料查詢表、嘉義縣竹崎鄉107年度清查人口查對成果名
    冊、嘉義○○○○○○○○特殊註記名冊、嘉義縣梅山鄉107年度清
    查人口查對成果名冊、嘉義縣竹崎鄉公所函文、嘉義縣梅山
    鄉公所函文、嘉義縣社會局函文等件為證，並經本院依職權
    查詢失蹤人馬永連、何仁知、陳煥枝、張話山之臺灣高等法
    院在監在押全國紀錄表、被告前案紀錄表、被告通緝紀錄表
    、勞健保投保資料，均查無失蹤人馬永連、何仁知、陳煥枝
    、張話山自上述失蹤日後之相關資料，有查詢紀錄20份在卷
    可稽，並有民時新聞分類廣告費專用收據及新聞紙附卷可稽
    。今申報期屆滿，未據失蹤人陳報其等生存，或知其等生死
    者陳報其所知，此據聲請人於110年7月30日以嘉檢曉義卯10
    9民參10字第1109018488號函覆明確（見本院卷第151頁）。
四、經查：
（一）失蹤人馬永連部分：馬永連自99年12月17日失蹤，計至10
      2年12月16日屆滿3年，自應推定其於是日下午12時為死亡
      之時，准予依法宣告。
（二）失蹤人何仁知部分：何仁知自100年2月22日失蹤，計至10
      3年2月21日屆滿3年，自應推定其於是日下午12時為死亡
      之時，准予依法宣告。
（三）失蹤人陳煥枝部分：陳煥枝自100年2月26日失蹤，計至10
      3年2月25日屆滿3年，自應推定其於是日下午12時為死亡
      之時，准予依法宣告。
（四）失蹤人張話山部分：張話山自77年2月13日失蹤，計至84
      年2月12日屆滿7年，自應推定其於是日下午12時為死亡之
      時，准予依法宣告。
五、爰依家事事件法第154條第3裁定如主文。
中　　華　　民　　國　　110 　年　　8 　　月　　6 　　日
               家事法庭  法　　　官  王昌國            
以上正本係照原本作成。
如不服本裁定，應於裁定送達後10日內向本院提出抗告狀，並繳
納抗告費新臺幣1,000元。
本裁定確定後30日內，應至戶政事務所辦理死亡登記。
中　　華　　民　　國　　110 　年　　8 　　月　　6 　　日
                         書　記　官　陳喬琳